Minutes et répertoires du notaire Angélique François BERCEON, 25 février 1820 - 6 avril 1865 (étude II)
Archives nationales
- Minutes de Angélique François BERCEON, janvier 1820 - 6 avril 1865; MC/ET/II/855 - MC/ET/II/1138
  - Minutes. 1857, avril - 1857, mai, avril 1857 - mai 1857; MC/ET/II/1095
    - Création d'une société en nom collectif entre Jean Thiébault Silbermann, conservateur des collections du Conservatoire impérial des Arts et Métiers, demeurant 296, rue Saint-Martin, Alexis Modeste de Géty, membre du Conseil général du Loiret, demeurant 6, rue de Bellechasse, Joseph Jobin, méca
      De l'image fixe à l'image animée (1820-1910), documents du Minutier central des notaires de Paris relatifs à l'histoire des photographes et de la photographie, par Marc Durand, Paris, Archives nationales, 2013 (sous presse), notice n° 4541 (version dématérialisée de l'instrument de recherche, les notices biographiques et compléments de descriptions d'actes ne se trouvent que sur la version papier de l'ouvrage, voir contexte dans le Plan d’orientation général - Notaires de Paris, guides thématiques du Minutier).
      Saint-Pierre (petite rue); Saint-Martin (rue); Bellechasse (rue de); Etoile (cité de l'); Silbermann, Jean Thiébault; Géty, Alexis Modeste de; Jobin, Joseph; Beauplan-Rassant, Pierre
  - Minutes. 1857, juin - 1857, juillet, juin 1857 - juillet 1857; MC/ET/II/1096
  - Minutes. 1857, août - 1857, septembre, août 1857 - septembre 1857; MC/ET/II/1097
    - Vente par Julien Vallou de Villeneuve, artiste peintre, demeurant 18, rue Bleue, à Justine Julienne Renoux, épouse séparée de biens d'Ané Amable Fougerole, entrepreneur de bâtiments, demeurant au Port-à-l'Anglais à Vitry-sur-Seine (Val-de-Marne), d'une portion de terrain situé au même dit lieu, pour la somme principale de 3 470 francs., 31 août 1857; MC/ET/II/1097
      De l'image fixe à l'image animée (1820-1910), documents du Minutier central des notaires de Paris relatifs à l'histoire des photographes et de la photographie, par Marc Durand, Paris, Archives nationales, 2013 (sous presse), notice n° 4876 (version dématérialisée de l'instrument de recherche, les notices biographiques et compléments de descriptions d'actes ne se trouvent que sur la version papier de l'ouvrage, voir contexte dans le Plan d’orientation général - Notaires de Paris, guides thématiques du Minutier).
      Bleue (rue); Vitry-sur-Seine (Val-de-Marne); Vallou de Villeneuve, Julien; Renoux, Justine Julienne; Fougerole, Ané Amable
    - Vente par Julien Vallou de Villeneuve, artiste peintre, demeurant 18, rue Bleue, à Barthélemy Casabonne, entrepreneur de peinture, demeurant 26, rue des Trois-Bornes, d'une portion de terrain situé au Port-à-l'Anglais à Vitry-sur-Seine (Val-de-Marne), pour la somme principale de 2 312 francs., 31 août 1857; MC/ET/II/1097
      De l'image fixe à l'image animée (1820-1910), documents du Minutier central des notaires de Paris relatifs à l'histoire des photographes et de la photographie, par Marc Durand, Paris, Archives nationales, 2013 (sous presse), notice n° 4877 (version dématérialisée de l'instrument de recherche, les notices biographiques et compléments de descriptions d'actes ne se trouvent que sur la version papier de l'ouvrage, voir contexte dans le Plan d’orientation général - Notaires de Paris, guides thématiques du Minutier).
      Bleue (rue); Trois-Bornes (rue des); Vitry-sur-Seine (Val-de-Marne); Vallou de Villeneuve, Julien; Casabonne, Barthélemy
    - Ouverture de crédit par Julien Vallou de Villeneuve, artiste peintre, demeurant 18, rue Bleue, à Assé Amable Fougerole, entrepreneur de bâtiments, et Justine Julienne Renoux, son épouse, demeurant au Port-à-l'Anglais à Vitry-sur-Seine (Val-de-Marne), pour une somme de 6 000 francs accompagné d'un taux de 5% l'an, payable par semestre., 9 septembre 1857; MC/ET/II/1097
      1858, 19 janvier Réalisation de crédit et convention nouvelles. 1858, 22 avril Autre réalisation de crédit. 1858, 25 juin Transport d'indemnité de sinistre.
      De l'image fixe à l'image animée (1820-1910), documents du Minutier central des notaires de Paris relatifs à l'histoire des photographes et de la photographie, par Marc Durand, Paris, Archives nationales, 2013 (sous presse), notice n° 4878 (version dématérialisée de l'instrument de recherche, les notices biographiques et compléments de descriptions d'actes ne se trouvent que sur la version papier de l'ouvrage, voir contexte dans le Plan d’orientation général - Notaires de Paris, guides thématiques du Minutier).
      Bleue (rue); Trois-Bornes (rue des); Vitry-sur-Seine (Val-de-Marne); Vallou de Villeneuve, Julien; Fougerole, Assé Amable; Renoux, Justine Julienne
  - Minutes. 1857, octobre - 1857, décembre, octobre 1857 - décembre 1857; MC/ET/II/1098
  - Minutes. 1858, janvier - 1858, février, janvier 1858 - février 1858; MC/ET/II/1099
  - Minutes. 1858, mars - 1858, avril, mars 1858 - avril 1858; MC/ET/II/1100
  - Minutes. 1858, mai - 1858, juillet, mai 1858 - juillet 1858; MC/ET/II/1101
    - Quittance par Louis Henri Roger, médecin, et autres, au profit de Julien Vallou de Villeneuve, artiste peintre, demeurant 18, rue Bleue, François Joseph Foulon, professeur de chant, demeurant 152, rue Saint-Honoré, et Jules Malacrida, opticien, demeurant 12, rue Vivienne, concernant l'achat d'un terrain appartenant à Ambroisine Michon, veuve de Jules Maze, demeurant 10, rue Tarasse, terrain situé au Port-à-l'Anglais à Vitry-sur-Seine (Val-de-Marne), vendu par adjudication par devant le tribunal de première instance de la Seine en date du 14 janvier 1858, pour la somme principale de 12 100 francs., 20 mai 1858; MC/ET/II/1101
      De l'image fixe à l'image animée (1820-1910), documents du Minutier central des notaires de Paris relatifs à l'histoire des photographes et de la photographie, par Marc Durand, Paris, Archives nationales, 2013 (sous presse), notice n° 4879 (version dématérialisée de l'instrument de recherche, les notices biographiques et compléments de descriptions d'actes ne se trouvent que sur la version papier de l'ouvrage, voir contexte dans le Plan d’orientation général - Notaires de Paris, guides thématiques du Minutier).
      Bleue (rue); Saint-Honoré (rue); Vivienne (rue); Vitry-sur-Seine (Val-de-Marne); Vallou de Villeneuve, Julien; Roger, Louis Henri; Foulon, François Joseph; Malacrida, Jules; Michon, Ambroisine; Maze, Jules
  - Minutes. 1858, août - 1858, octobre, août 1858 - octobre 1858; MC/ET/II/1102
  - Minutes. 1858, novembre - 1858, décembre, novembre 1858 - décembre 1858; MC/ET/II/1103
  - Minutes. 1859, janvier - 1859, mars, janvier 1859 - mars 1859; MC/ET/II/1104
  - Minutes. 1859, avril - 1859, mai, avril 1859 - mai 1859; MC/ET/II/1105
  - Minutes. 1859, juin - 1859, juillet, juin 1859 - juillet 1859; MC/ET/II/1106
    - Vente par Julien Vallou de Villeneuve, artiste peintre, demeurant 18, rue Bleue, à Jules Malacrida, opticien, demeurant 12, rue Vivienne, d'un terrain situé au Port-à-l'Anglais à Vitry-sur-Seine (Val-de-Marne), pour la somme principale de 4 500 francs., 16 juin 1859; MC/ET/II/1106
      1859, 8 novembre Quittance pour solde.
      De l'image fixe à l'image animée (1820-1910), documents du Minutier central des notaires de Paris relatifs à l'histoire des photographes et de la photographie, par Marc Durand, Paris, Archives nationales, 2013 (sous presse), notice n° 4881 (version dématérialisée de l'instrument de recherche, les notices biographiques et compléments de descriptions d'actes ne se trouvent que sur la version papier de l'ouvrage, voir contexte dans le Plan d’orientation général - Notaires de Paris, guides thématiques du Minutier).
      Bleue (rue); Vivienne (rue); Vitry-sur-Seine (Val-de-Marne); Vallou de Villeneuve, Julien; Malacrida, Jules
  - Minutes. 1859, août - 1859, octobre, août 1859 - octobre 1859; MC/ET/II/1107
  - Minutes. 1859, novembre - 1859, décembre, novembre 1859 - décembre 1859; MC/ET/II/1108
  - Minutes. 1860, janvier - 1860, février, janvier 1860 - février 1860; MC/ET/II/1109
  - Minutes. 1860, mars - 1860, avril, mars 1860 - avril 1860; MC/ET/II/1110
    - Procuration par les héritiers de Alexis Marie Trouillet, à Henri Louis Simon Bergeront, propriétaire demeurant 12 rue des Batailles., 6 avril 1860; MC/ET/II/1110
      Acte signalé par le personnel du Minutier central des notaires de Paris
      Date de création de la notice: 2018 (N. Jourdain)
      procuration; Trouillet, Alexis Marie; Batailles (rue des); Bergeront, Henri Louis Simon
  - Minutes. 1860, mai - 1860, juin, mai 1860 - juin 1860; MC/ET/II/1111
    - Vente d'un terrain situé au Port-à-l'Anglais, commune de Vitry-sur-Seine, par Aimée Zélie Verneuil, épouse judiciairement séparée de biens de Louis Pierre Constantin Chamon, propriétaire, à Zélie Louise Chamon, majeure, sans profession. A la suite, quittance par Béglet, 25 février 1861., 23 mai 1860; MC/ET/II/1111
      Versement d'actes isolés du 5 février 2014
      Remis par l'office notarial en février 2014
      Date de création de la notice: 2014 (M.-F. Limon-Bonnet)
      Vitry-sur-Seine (Val-de-Marne); acte de vente; Verneuil, Aimée Zélie; Chamon, Louis Pierre Constantin; Chamon, Zélie Louise
    - Ouverture de crédit par Julien Vallou de Villeneuve, artiste peintre, demeurant 18, rue Bleue, à Barthélemy Casabonne, entrepreneur de peinture, et Eulalie Joséphine Brisnot, son épouse, demeurant 101, rue de Ménilmontant, pour une somme de 8 500 francs accompagné d'un taux de 5% l'an, payable par trimestre., 13 juin 1860; MC/ET/II/1111
      De l'image fixe à l'image animée (1820-1910), documents du Minutier central des notaires de Paris relatifs à l'histoire des photographes et de la photographie, par Marc Durand, Paris, Archives nationales, 2013 (sous presse), notice n° 4884 (version dématérialisée de l'instrument de recherche, les notices biographiques et compléments de descriptions d'actes ne se trouvent que sur la version papier de l'ouvrage, voir contexte dans le Plan d’orientation général - Notaires de Paris, guides thématiques du Minutier).
      Bleue (rue); Ménilmontant (rue de); Vallou de Villeneuve, Julien; Casabonne, Barthélemy; Brisnot, Eulalie Joséphine
  - Minutes. 1860, juillet - 1860, août, juillet 1860 - août 1860; MC/ET/II/1112
  - Minutes. 1860, septembre - 1860, octobre, septembre 1860 - octobre 1860; MC/ET/II/1113
    - Inventaire après décès de Frédéric Bourgeois de Mercey, dressé entre le 25 septembre et le 4 décembre 1860, dans un appartement au premier étage d'une maison située 17, place de La Madeleine, et dans un laboratoire situé 20, passage de Tivoli, le défunt lui-même décédé en son château de La Faloise (Somme) le 5 septembre 1860, à la requête de sa veuve, Anne Morgan, et de leurs deux fils, Louis Napoléon et Charles Albert Bourgeois de Mercey, tous propriétaires, demeurant 17, place de La Madeleine. (40 f.). Extrait: Dans le laboratoire: Dans une vitrine, divers instruments et objets de physique, et d'optique, tels que télescope, microscope, appareils d'électricité et machine, le tout prisé cent cinquante francs, ci----------------150. Extrait: Dans l'appartement: Dans le salon, quatre volumes format d'album, vues d'Italie, Chapmann, Grèce tragique, photographies du Louvre, album cosmographique [Watlemare] prisée cent francs, ci---------------- 100. [...] Égypte de Maxime de Camp [sic] [...] œuvres de Paul Delaroche[...] prisée six cent francs, ci 600. Dans l'antichambre, six Marines photographies, prisée six francs, ci---------------- 6. Sur la première tablette, photographies, dont de Baldus, Bingham, Italie monumentale, prisée deux cent cinquante francs, ci-------------------------------- 250. Sur la cinquième tablette, photographies diverses, prisée trois cent francs, ci------------ 300. Sur la sixième tablette, photographies diverses, prisée deux cent francs, ci------------ 200. À signaler: le contenu de l'acte détaille la bibliothèque du défunt ainsi que des tableaux, dessins, gravures, estampes et œuvres d'art, et la succession de sa mère., 25 septembre 1860; MC/ET/II/1113
      De l'image fixe à l'image animée (1820-1910), documents du Minutier central des notaires de Paris relatifs à l'histoire des photographes et de la photographie, par Marc Durand, Paris, Archives nationales, 2013 (sous presse), notice n° 629 (version dématérialisée de l'instrument de recherche, les notices biographiques et compléments de descriptions d'actes ne se trouvent que sur la version papier de l'ouvrage, voir contexte dans le Plan d’orientation général - Notaires de Paris, guides thématiques du Minutier).
      Madeleine (place de la); Tivoli (passage de); La Faloise (Somme); Bourgeois de Mercey, Frédéric; Morgan, Anne; Bourgeois de Mercey, Louis Napoléon; Bourgeois de Mercey, Charles Albert
  - Minutes. 1860, novembre - 1860, décembre, novembre 1860 - décembre 1860; MC/ET/II/1114
    - Obligation par Assé Amable Fougerole, entrepreneur de maçonnerie, et Justine Julienne Renoux, son épouse, demeurant au Port-à-l'Anglais à Vitry-sur-Seine (Val-de-Marne), au profit de Julien Vallou de Villeneuve, artiste peintre, demeurant 18, rue Bleue, pour prêt d'une somme principale de 1 200 francs, remboursable le 30 octobre 1865, accompagné d'un taux de 5 % l'an, payable par semestre. Les contractants hypothèquent, pour sûreté de garantie, une propriété au Port-à-l'Anglais., 3 novembre 1860; MC/ET/II/1114
      De l'image fixe à l'image animée (1820-1910), documents du Minutier central des notaires de Paris relatifs à l'histoire des photographes et de la photographie, par Marc Durand, Paris, Archives nationales, 2013 (sous presse), notice n° 4885 (version dématérialisée de l'instrument de recherche, les notices biographiques et compléments de descriptions d'actes ne se trouvent que sur la version papier de l'ouvrage, voir contexte dans le Plan d’orientation général - Notaires de Paris, guides thématiques du Minutier).
      Bleue (rue); Vitry-sur-Seine (Val-de-Marne); Fougerole, Assé Amable; Renoux, Justine Julienne; Vallou de Villeneuve, Julien
  - Minutes. 1861, janvier - 1861, février, janvier 1861 - février 1861; MC/ET/II/1115
  - Minutes. 1861, mars - 1861, avril, mars 1861 - avril 1861; MC/ET/II/1116
    - Transport par Charles Jean-Baptiste Lhote, propriétaire, demeurant au Port-à-l'Anglais, rue de la Pompe n° 15, à Louis Pierre Constantin Chamon, propriétaire, demeurant au Port-à-l'Anglais, commune de Vitry-sur-Seine., 22 mars 1861; MC/ET/II/1116
      transport de droits; Lhote, Charles Jean-Baptiste; Chamon, Louis Pierre Constantin; Pompe (rue de la); Vitry-sur-Seine (Val-de-Marne)
  - Minutes. 1861, mai - 1861, juillet, mai 1861 - juillet 1861; MC/ET/II/1117
  - Minutes. 1861, août - 1861, octobre, août 1861 - octobre 1861; MC/ET/II/1118
  - Minutes. 1861, novembre - 1861, décembre, novembre 1861 - décembre 1861; MC/ET/II/1119
  - Minutes. 1862, janvier - 1862, février, janvier 1862 - février 1862; MC/ET/II/1120
  - Minutes. 1862, mars - 1862, avril, mars 1862 - avril 1862; MC/ET/II/1121
  - Minutes. 1862, mai, mai 1862; MC/ET/II/1122
  - Minutes. 1862, juin - 1862, juillet, juin 1862 - juillet 1862; MC/ET/II/1123
  - Minutes. 1862, août - 1862, octobre, août 1862 - octobre 1862; MC/ET/II/1124
  - Minutes. 1862, novembre - 1862, décembre, novembre 1862 - décembre 1862; MC/ET/II/1125
  - Minutes. 1863, janvier - 1863, février, janvier 1863 - février 1863; MC/ET/II/1126
  - Minutes. 1863, mars - 1863, avril, mars 1863 - avril 1863; MC/ET/II/1127
    - Échange par Onésipe Gonsalve Jean Alexandre Olympe Aguado, propriétaire, demeurant 9, rue Royale, à Charles Vincent Lefébure, négociant, et Jeanne Tirouflet, son épouse, demeurant 62, boulevard de Sébastopol, de portions de terrains situées entre leurs deux propriétés situées 142 et 144, rue Saint-Honoré., 27 mars 1863; MC/ET/II/1127
      1863, 5 novembre Déclaration rectificative par les mêmes.
      De l'image fixe à l'image animée (1820-1910), documents du Minutier central des notaires de Paris relatifs à l'histoire des photographes et de la photographie, par Marc Durand, Paris, Archives nationales, 2013 (sous presse), notice n° 23 (version dématérialisée de l'instrument de recherche, les notices biographiques et compléments de descriptions d'actes ne se trouvent que sur la version papier de l'ouvrage, voir contexte dans le Plan d’orientation général - Notaires de Paris, guides thématiques du Minutier).
      Royale (rue); Sébastopol (boulevard de); Saint-Honoré (rue); Aguado, Onésipe Gonsalve Jean Alexandre Olympe; Lefébure, Charles Vincent; Tirouflet, Jeanne
  - Minutes. 1863, mai - 1863, juin, mai 1863 - juin 1863; MC/ET/II/1128
  - Minutes. 1863, juillet - 1863, août, juillet 1863 - août 1863; MC/ET/II/1129
  - Minutes. 1863, septembre - 1863, décembre, septembre 1863 - décembre 1863; MC/ET/II/1130
  - Minutes. 1864, janvier - 1864, février, janvier 1864 - février 1864; MC/ET/II/1131
  - Minutes. 1864, mars - 1864, avril, mars 1864 - avril 1864; MC/ET/II/1132
  - Minutes. 1864, mai - 1864, juin, mai 1864 - juin 1864; MC/ET/II/1133
  - Minutes. 1864, juillet - 1864, septembre, juillet 1864 - septembre 1864; MC/ET/II/1134
  - Minutes. 1864, octobre - 1864, décembre, octobre 1864 - décembre 1864; MC/ET/II/1135
  - Minutes. 1865, janvier, janvier 1865; MC/ET/II/1136
  - Minutes. 1865, février, février 1865; MC/ET/II/1137
  - Minutes. 1865, mars - 6 avril, mars - 6 avril 1865; MC/ET/II/1138
    - Dépôt judiciaire du testament olographe d'Antoinette-Marie-Henriette de Laguiche, veuve du comte Alexis de Guignard de Saint-Priest, ancien pair de France, membre de l'Académie française, ancien ambassadeur, décédée le 1er mars 1865, rue de l'Université, n°11., MC/ET/II/1138
      testament; dépôt de pièces; Université (rue de l'); Guignard de Saint-Priest, Alexis de (comte); Laguiche, Antoinette-Marie-Henriette de; sénateur; ambassadeur
    - Inventaire après décès d'Antoinette-Marie-Henriette de Laguiche, veuve du comte Alexis de Guignard de Saint-Priest, ancien pair de France, membre de l'Académie française, ancien ambassadeur., 7 mars 1865; MC/ET/II/1138
      inventaire après décès; Guignard de Saint-Priest, Alexis de (comte); Laguiche, Antoinette-Marie-Henriette; sénateur; ambassadeur
    - Inventaire après décès du baron Adolphe-Charles-Alfred de Marbot, ancien maître des requêtes au Conseil d'Etat, chevalier de Saint-Grégoire le Grand et de l'Etoile polaire de Suède, demeurant rue Duphot, n°11., 27 mars 1865; MC/ET/II/1138
      inventaire après décès; Marbot, Adolphe-Charles-Alfred de (baron); maître des requêtes (Ancien Régime)
- Répertoire(s) de Angélique François BERCEON, 27 septembre 1799 - 5 juillet 1867; MC/RE/II/5 - MC/RE/II/8
  - Répertoire. an XII, brumaire - 1821, 3 brumaire an XII (27 septembre 1799) - 1821; MC/RE/II/5
    Répertoire des notaires Jacques Tricard (3 brumaire an XII (27 septembre 1799) - 23 février 1820)), Angélique François Berceon (25 février 1820 - 31 décembre 1821).
    Informations concernant le classement et la cotation:
    Le niveau inférieur de description, quand il existe, correspond aux mentions d'actes contenues dans le répertoire. Parmi celles-ci, certaines peuvent y être décrites, de manière plus ou moins détaillée. Pour consulter l'acte proprement dit, il convient de rechercher la cote au niveau des articles (registre ou liasse) des minutes du notaire (cote de type 'MC/ET').
    - Inventaire après décès: Grosselin, Thérèse-Joséphine. Costeargent, Jean-François (épouse de). Saint-Laurent (rue), n° 5., 25 mars 1820
      MC/RE/II/5
      Informations concernant le classement et la cotation du document:
      Attention: la cote de répertoire (de type 'MC/RE') ne permet pas de consulter la minute de l'acte. ll convient de rechercher la cote de la minute (de type 'MC/ET') au niveau des articles (registre ou liasse) de minutes du notaire.
      L'accès aux images numérisées des pages du répertoire se fait au niveau de description supérieur (' Répertoire du notaire '), rubrique ' Consulter les archives numérisées associées'.
      inventaire après décès; Saint-Laurent (rue); Grosselin, Thérèse-Joséphine; Costeargent, Jean-François
    - Inventaire après décès: Chauvet, Marie-Anne-Suzanne. Divoire, Jean-Baptiste (veuve de)., 24 mai 1820
      inventaire après décès; Chauvet, Marie-Anne-Suzanne; Divoire, Jean-Baptiste
    - Inventaire après décès: Guillot, Angélique-Elisabeth. Appe, Léonard (veuve de)., 30 mai 1820
      inventaire après décès; Guillot, Angélique-Elisabeth; Appe, Léonard
    - Inventaire après décès: Harcourt, Charles-Louis-Hector d' (marquis). Pair de France, 16 juin 1820
      28 février 1821, liquidation, Anne Marie Louise de Harcourt, sa veuve, place du Palais Bourbon, n° 89. Sur une feuille volante d'un répertoire de l'étude on trouve les indications suivantes: ' An trois 12 germinal quittce mad. Hautefort A Mr Ch L. h. Harcourt, 28 Gal. Autre par la fondée de Procuration de Made Ve Lamy à Mr Harcourt, 1791 7 7bre. Quittance à Ms Harcourt Père et fils, 1790. Quittance Cher Borda minute ensuite du 12 mai 1786. '.
      inventaire après décès; liquidation; Harcourt, Charles-Louis-Hector d'; Harcourt, Anne Marie Louise de; Hautefort, Mme; Lamy, Mme; Borda, M.
    - Inventaire après décès: Martine-Beaubourg, Michel-Jules., 17 juin 1820
      inventaire après décès; Martine-Beaubourg, Michel-Jules
    - Vente d'une entreprise de messageries par Henriette Joséphine Péan épouse de Charles Firmin Nicolas Cosson, rue de la Tixeranderie, n° 15, à Claude Arnault Fortuné Magnan et Marie Rachel Maïstri, son épouse, rue Fontaine au Roi, n° 19, moyennant 30000 francs., 26 juin 1820
      acte de vente; Fontaine-au-Roi (rue de la); Tixeranderie (rue de la); Cosson, Charles Firmin Nicolas; Magnan, Claude Arnaud Fortuné; Maistri, Marie Rachel; Péan, Henriette Joséphine; messager
    - Inventaire après décès: Fourniere, François., 29 juillet 1820
      inventaire après décès; Fournière, François
    - Procès verbal et inventaire après décès: Goulet, Mathieu-Nicolas., 8 août 1820
      procès-verbal; inventaire après décès; Goulet, Mathieu-Nicolas
    - Vente par Antoinette Catherine Pelagie, rue de Seine, n° 48, à Anne Victoire Virginie Harscouet de Rubian épouse séparée de biens de Marie Auguste Bayvet, rue de la Harpe, n° 58, d'un fonds de librairie., 6 septembre 1820
      acte de vente; Harpe (rue de la); Seine (rue de); Bayvet, Marie Auguste; Harscouet de Rubian, Anne Victoire Virgine; Pelagie, Antoinette Catherine
    - Inventaire après décès: Rogeat, Claudine., 11 octobre 1820
      inventaire après décès; Rogeat, Claudine
    - Vente par Jean Félix Chaffet, logeur, rue du Faubourg Montmartre, n° 66, à Stanislas Chaffet son fils, d'un fonds d'hôtel garni dit hôtel de la Paix, moyennant 7000 francs., 19 octobre 1820
      acte de vente; Faubourg-Montmartre (rue du); Chaffet, Jean Félix; Chaffet, Stanislas; hôtelier
    - Inventaire après décès: Peloux, Louise. Pichard, Jacques Denis (épouse de)., 20 octobre 1820
      inventaire après décès; Peloux, Louise; Pichard, Jacques Denis
    - Inventaire après décès: Gaussand, Clément-Valentin. Pélican (rue du), n° 9. Corroyeur (ouvrier), 8 novembre 1820
      inventaire après décès; Pélican (rue du); Gaussand, Clément-Valentin; tanneur
    - Inventaire après décès: Lafarge, Catherine. Pichot, Pierre-Claude (veuve de)., 28 novembre 1820
      inventaire après décès; Lafarge, Catherine; Pichot, Pierre-Claude
    - Délibération des créanciers de Pierre Joseph Girard Dumesjean, ancien fermier général. A la suite, du 30 janvier 1822, ratification par le mandataire de Cécile Rose de Brandoisin de Fregefond, sa veuve, à Montpellier., 8 janvier 1821 - 22 janvier 1822
      délibération; Montpellier (Hérault); Brandoisin de Fregefond, Cécile Rose de (17..-18..); Girard-Dumesjean, Pierre Joseph; administrateur
    - Inventaire après décès: Minet, Remacle. Cléry (rue de), n° 9. Portier, 1er mars 1821